臺灣新北地方法院民事裁定　　　　　　　110年度聲字第209號
聲　請　人　郭慈瑀
相　對　人　郭玲珠
　　　　　　郭玲玲
　　　　　　郭麗玲
　　　　　　郭明麗
　　　　　　郭玲芳
　　　　　　郭淑靜
上列當事人間聲請停止執行事件，本院裁定如下：
    主  文
聲請駁回。
    理  由
一、聲請意旨略以：聲請人與相對人間之遷讓房屋等強制執行事
    件（執行案號：本院110年度司執字第45091號，下稱系爭執
    行事件），業經聲請人提起債務人異議之訴，系爭執行事件
    查封之財產一旦拍賣，勢難回復原狀，爰依法請求裁定准予
    供擔保停止強制執行程序等語。
二、按有回復原狀之聲請，或提起再審或異議之訴，或對於和解
    為繼續審判之請求，或提起宣告調解無效之訴、撤銷調解之
    訴，或對於許可強制執行之裁定提起抗告時，法院因必要情
    形或依聲請定相當並確實之擔保，得為停止強制執行之裁定
    ，強制執行法第18條第2項定有明文。次按強制執行法第18
    條第1項規定強制執行程序開始後，除法律另有規定外，不
    停止執行。明示以不停止執行為原則。同條第2項所以例外
    規定得停止執行，係因回復原狀等訴訟，如果勝訴確定，債
    務人或第三人之物已遭執行無法回復，為避免債務人或第三
    人發生難以回復之損害，必於認有必要時，始得裁定停止執
    行。如無停止執行必要，僅因債務人或第三人憑一己之意思
    ，即可達到停止執行之目的，不僅與該條所定原則上不停止
    執行之立法意旨有違，且無法防止債務人或第三人濫行訴訟
    以拖延執行，致害及債權人權益。故受訴法院准債務人或第
    三人提供擔保停止執行，須於裁定中表明有如何停止執行之
    必要性，始得謂當。而有無停止執行必要，更應審究提起回
    復原狀或異議之訴等訴訟之債務人或第三人之權利是否可能
    因繼續執行而受損害以為斷。倘債務人或第三人所提訴訟為
    不合法、當事人不適格、顯無理由，或繼續執行仍無害債務
    人或第三人之權利者，均難認有停止執行之必要（最高法院
    101年度台抗字第787號裁判參照）。
三、經查，聲請人固於系爭執行事件強制執行程序進行中，提起
    債務人異議之訴，並由本院以110年度訴字第2289號債務人
    異議之訴事件受理在案，惟上開訴訟業經本院於民國110年
    10月28日以其訴不合法為由裁定駁回，此經本院調取上開卷
    宗核閱無訛，則依上開規定與說明，本件核無停止強制執行
    之必要，是聲請人所提本件停止執行之聲請，為無理由，應
    予駁回。
四、依強制執行法第30條之1 ，民事訴訟法第95條、第78條，裁
    定如主文。
中    華    民    國   110    年    10    月    28    日
                  民事第二庭    法  官  楊雅萍
以上正本係照原本作成。
如對本裁定抗告須於裁定送達後10日內向本院提出抗告狀，並應
繳納抗告費新臺幣1,000元整。
中    華    民    國   110    年    10    月    28    日
                                書記官  蘇  泠